【裁判字號】    95,重訴,342
【裁判日期】    950726
【裁判案由】    清償借款
【裁判全文】
臺灣臺北地方法院民事判決             95年度重訴字第342號
原      告  第一商業銀行股份有限公司
法定代理人  戊○○
訴訟代理人  己○○
            辛○○
被      告  亨偉股份有限公司
法定代理人  丁○○    原住台北市○○街431巷臨6之17號
被      告  丙○○    原住台北縣三芝鄉○○村○○街25號7
            壬○○原名：陳.
            庚○○原名：陳彥.
                        號9樓.
            麗保國際有限公司
上  一  人
法定代理人  乙○○
被      告  方連有限公司
上  一  人
法定代理人  甲○○    原住新竹.
被      告  崇盛科技有限公司
上  一  人
法定代理人  癸○○
被      告  永榮興有限公司
上  一  人
法定代理人  子○○    原住台北縣永和市○○路○段281巷2弄1
上列當事人間請求清償借款事件，本院於中華民國95年7月12日
言詞辯論終結，判決如下：
    主  文
被告亨偉股份有限公司、庚○○、丙○○、陳得應連帶給付原
告新臺幣壹仟貳佰捌拾柒萬捌仟肆佰伍拾元、美金壹拾捌萬肆仟
零肆拾元，及分別如附表(一)所示之利息暨違約金；其中美金部分
，並得按清償時原告牌告即期賣出匯率折算新臺幣給付之。
被告麗保國際有限公司應給付原告新臺幣壹佰捌拾萬玖仟元，及
自民國九十四年五月十二日起至清償日止，按年息百分之六計算
之利息。
被告方連有限公司應給付原告新臺幣陸拾捌萬參仟伍佰元，及自
民國九十四年七月四日起至清償日止，按年息百分之六計算之利
息。
被告崇盛科技有限公司應給付原告新臺幣陸拾捌萬柒仟伍佰元，
及自民國九十四年八月十日起至清償日止，按年息百分之六計算
之利息。
被告永榮興有限公司應給付原告新臺幣貳佰陸拾萬壹仟貳佰元及
如附表(二)所示之利息。
第二項、第三項、第四項、第五項之被告如為給付時，第一項所
列被告於其給付範圍內免除給付義務。
訴訟費用由被告亨偉股份有限公司、庚○○、丙○○、陳得連
帶負擔百分之七十五，被告亨偉股份有限公司、庚○○、丙○○
、陳得、麗保國際有限公司負擔百分之八，被告亨偉股份有限
公司、庚○○、丙○○、陳得、方連有限公司負擔百分之三，
被告亨偉股份有限公司、庚○○、丙○○、陳得、崇盛科技有
限公司負擔百分之三，餘由被告亨偉股份有限公司、庚○○、丙
○○、陳得、永榮興有限公司負擔。
    事實及理由
一、被告均經合法通知，未於最後言詞辯論期日到場，查無民事
    訴訟法第386條所列各款情事，爰依原告之聲請，由其一造
    辯論而為判決。
二、原告起訴主張：
  (一)被告陳彥羽、丙○○、陳得於民國92年12月18日及93年4
    月26日與原告簽立保證書，約定於新臺幣1億元之範圍內，
    就被告亨偉股份有限公司（下稱亨偉公司）於現在（包含過
    報所負現在尚未清償）及將來對原告所負之借款、票據、墊
    款、保證、損害賠償及其他債務負連帶清償責任。嗣被告亨
    偉公司於93年12月27日起以開發信用狀申請書向原告請求開
    發遠期信用狀，共計美金184,040元，並均有利息暨違約金
    之約定。被告亨偉公司於94年6月2日再邀同被告陳彥羽、丙
    ○○、陳得為連帶保證人，與原告簽立綜合授信契約書，
    並自94年間起陸續向聲請人借款5筆，金額共計13,255,500
    元，並均有利息及違約金之約定。詎被告亨偉公司就前開借
    款僅攤還部分本金及利息，尚欠原告如附表(一)所示之本金、
    利息暨違約金迄未清償，依約定書第6條之約定，被告亨偉
    公司已喪失期限利益，其借款應視為全部到期，被告陳彥羽
    、丙○○、陳得為連帶保證人應負連清償之責。
  (二)另原告執有由被告麗保國際有限公司所簽發以世華銀行中正
    分行為付款人，面額為新臺幣1,809,000元之支票乙紙，及
    由被告方連有限公司所簽發以華南銀行新店分行為付款人，
    面額為新臺幣683,500元之支票乙紙，與由被告崇盛科技有
    限公司所簽發，以華南銀行板新分行為付款人，面額為新臺
    幣687,500元之支票乙紙，暨由被告永榮興有限公司所簽發
    分別以國泰世華銀行南門分行為付款人面額為新臺幣1,487,
    600元及以華南銀行南門分行為付款人面額為新臺幣1,113,6
    00元之支票各乙紙。前開支票均經被告亨偉公司背書，惟屆
    期提示，均遭以存款不足為由退票，前揭被告既分別為發票
    人，依法應負給付票款之責。
  (三)原告爰依消費借貸、連帶保證及票據等法律關係提起本件訴
    訟。並聲明：求為判決如主文第1項至第6項所示。
三、被告均未於言詞辯論期日到場，亦未提出任何書狀作何聲明
    或陳述。
四、經查：
  (一)原告主張之上開事實，業據其提出綜合授信約定契約書、借
    據暨約定書、保證書、開發信用狀申請書、進口單據到達聲
    明書、支票及退票理由單等件為證，核與所述相符，被告均
    未到庭爭執，亦未提出任何書狀以供本院參酌，是綜上情節
    ，可知原告之主張，即堪信為真實。
  (二)按借用人應於約定期限內，返還與所借用物種類、品質、數
    量相同之物；而稱保證者，謂當事人約定，一方於他方之債
    務人不履行債務時，由其代負履行責任之契約；又保證債務
    ，除契約另有訂定外，包含主債務之利息、違約金、損害賠
    償及其他從屬於主債務之負擔；另連帶債務之債權人，得對
    債務人中之一人或數人或其全體同時或先後請求全部或一部
    之給付，民法第478條、第739條、第740條、第273條第1項
    分別定有明文。次按匯票到期不獲付款時，執票人於行使或
    保全匯票上權利之行為後，對於背書人、發票人及匯票上其
    他債務人得行使追索權；發票人、承兌人、背書人及其他票
    據債務人，對於執票人連帶負責。執票人得不依負擔債務之
    先後，對於前項債務人之一人或數人或全體行使追索權；執
    票人向匯票債務人行使追索權時，自到期日起如無約定利率
    者，得請求依年利6釐計算之利息，此經票據法85條第1項、
    第96條第1項、第2項、第97條第1項第2款分別定有明文，乃
    前開規定依票據法第144條之規定，於支票亦準用之。
  (三)本件原告主張被告亨偉公司向伊借款，屆期未能清償，被告
    陳彥羽、丙○○、陳得為其連帶保證人已如前述。從而，
    原告依據消費借貸及連帶保證之法律關係請求前揭被告亨偉
    公司、陳彥羽、丙○○、陳得連帶給付借款12,878,450元
    、美金184,040元，及如主文第1項所示之利息暨違約金為有
    理由；又被告麗保國際有限公司、方連有限公司、崇盛科技
    有限公司、永榮興有限公司分別為前開支票之發票人，被告
    亨偉公司為背書人亦如前述，是被告依票據關係請求被告麗
    保國際有限公司、方連有限公司、崇盛科技有限公司、永榮
    興有限公司分別給付如主文第2項至第5項所示之金額及各自
    支票提示日起算之按年利6釐計算之法定利息亦有理由。綜
    上，原告之前揭請求均有理由，應予准許。
五、訴訟費用負擔之依據：民事訴訟法第78條、第85條第1項、
    第85條第2項。
中    華    民    國    95    年    7     月    26    日
                        民事第二庭    法  官  蕭胤瑮
以上正本係照原本作成
如對本判決上訴，須於判決送達後20日內向本院提出上訴狀
中    華    民    國    95    年    7     月    26    日
                                      書記官  黃慧怡


司法院資訊處製作；財團法人民間司法改革基金會備份。
